臺灣高等法院交通事件裁定　　　　　　 96年度交抗字第351號
抗　告　人
即受處分人　甲○○
上列抗告人因違反道路交通管理處罰條例事件，不服臺灣板橋地
方法院中華民國96年4月19日裁定（96年度交聲字第156號），提
起抗告，本院裁定如下：
    主  文
抗告駁回。
    理  由
一、本件抗告意旨略以：(一)抗告人沒有闖紅燈。
二、查本件抗告人即受處分人甲○○於民國96年1月2日零時59分
    許，駕駛車號九Ａ－２４３號營業小客車，在台北市○○○
    路與保安街口行經有燈光號誌管制之交岔路口闖紅燈一節，
    有台北市政府警察局北市警交大字第ＡＥＢ五七０九四八號
    舉發通知單一紙在卷可稽，而抗告人於提出申訴，經台北市
    政府警察局保安警察大隊就上開譽發通知單所述情節及違規
    當時情形回函稱：「本大隊第二中隊警員王俊嵐，於96年1
    月2日凌晨零時59分巡邏經過本市○○路○段（由南往北）
    至保安街口等待紅燈時，發見一部九Ａ－２４３號營業小客
    車沿延平北路二段由北往南行駛至保安街口，號誌為紅燈，
    強行進入路口左轉保安街違規行駛，基於安全考量遂上前攔
    停盤查‧‧‧‧」等語，參以抗告人於申訴狀記載：「理由
    ：本人駕駛計程車，至台北延平北路左轉保安路口，後來員
    警態度不好，就把我叫下車，開闖紅燈‧‧‧‧」等語，足
    見抗告人於當時確有由延平北路向南至保安路口左轉之事實
    ，而為警察攔停。依上揭保安大隊函指稱員警巡邏延平北路
    南向北至保安路口因紅燈而停於路，見受處分人闖紅燈方予
    攔停，應為合於情理之詞，若受處分人當時是綠燈而左轉，
    則警察何必將之攔下？況受處人於申請狀所繪現場圖，亦可
    見抗告人當時在延平北路由北往南沿內側車道至保安街左轉
    ，其並註明車子在其所繪點上等到無車左彎（應是左轉），
    而於申訴狀末尾記述「還有違規法條不清楚左右彎是闖紅燈
    ，請確實說明給民眾了解」等語。益見受處分人有左轉闖紅
    燈之事實。
三、按汽車行駛至交岔路口，其行進轉彎應遵守燈光號誌或交通
    指揮人員之指揮；又汽車駕駛人，行經有燈光號誌管制之交
    岔路口闖紅燈者處新台幣（下同）一千八百元以上五千四百
    元以下罰鍰，且違反該規定者並記違規點數三點分別為道路
    交通安全規則第102條第1項第1款、道路交通管理處罰條例
    第53條第一項及第63條第一項第三款所明定。又轉面對圓形
    紅燈時仍逕予穿越路口至銜接路段, 含左轉、直行、迴轉及
    右轉（依箭頭綠燈允許行駛者除外）即視為闖紅燈之行為,
    又無繪設路口範圍者, 以車輛無視於紅燈號誌而有穿越路口
    之企圖, 其轉至已伸越停止線, 並足以妨害其他方向人以闖
    紅燈論處。此亦有交通部82年3月27日研究闖紅燈認定標準
    會議紀錄足資參佐。抗告人既有上揭闖紅燈左轉之違規事實
    ，駁回其異議並無不合，抗告意旨仍以無闖紅燈置辯指摘原
    裁定不當，自無理由，應予駁回。
據上論斷，應依道路交通案件處理辦法第26條，刑事訴訟法第
412條，裁定如主文。
中　　華　　民　　國　　96　　年　　5　　月　 　31　　日
                  刑事第八庭  審判長法　官  鄭文肅
　  　　　　　　　　　　　　　　　  法  官  張明松
　　  　　　　　　　　　　　　　　  法  官  蔡光治
以上正本證明與原本無異。
不得再抗告。
                                    書記官　陳韋杉
中　　華　　民　　國　　96　　年　　6 　　月　　1 　　日
